【裁判字號】    98,易,428
【裁判日期】    980915
【裁判案由】    竊盜
【裁判全文】
臺灣基隆地方法院刑事判決               98年度易字第428號
公  訴  人  臺灣基隆地方法院檢察署檢察官
被      告  丁○○
            甲○○
上列被告因竊盜案件，經檢察官提起公訴（98年度偵字第2284號
），本院判決如下：
    主  文
丁○○共同竊盜，累犯，處拘役伍拾日，如易科罰金，以新台幣
壹仟元折算壹日；又共同竊盜，累犯，處拘役伍拾日，如易科罰
金，以新台幣壹仟元折算壹日。應執行有期徒刑捌拾日，如易科
罰金，以新台幣壹仟元折算壹日。
甲○○公訴不受理。
    事  實
一、丁○○有下列前案紀錄（構成累犯）：
  (一)前曾因毒品案件，經臺灣基隆地方法院於民國93年6 月10日
    ，以93年度訴字第120 號判決，判處有期徒刑7 月確定，經
    接續執行徒刑，於95年3 月2 日縮刑期滿執行完畢（構成累
    犯）。
  (二)復因毒品案件，經同法院以96年度訴字第74號判決，判處有
    期徒刑9 月，嗣減為有期徒刑4 月15日確定；又因竊盜、過
    失傷害及侵占遺失物等案件，經同法院於民國96年7 月16日
    ，以96年度交易字第35號判決，判處有期徒刑4 月（竊盜）
    、4 月（竊盜）、4 月（竊盜）、3 月（竊盜未遂）、3 月
    （過失傷害）及罰金新台幣（下同）5000元（侵占遺失物）
    ，應執行有期徒刑1 年4 月及罰金5000元確定，經依中華民
    國減刑條例分別減刑為有期徒刑2 月、2 月、2 月、1 月15
    日、1 月15日及罰金2500元。
  (三)嗣因另犯毒品危害防制條例案件，經同法院判處有期徒刑10
    月，經與前述案件合併定應執行有期徒刑1 年5 月確定，於
    96年5 月11日入監執行，97年10月9 日縮短刑期假釋交付保
    護管束（於97年10月10日執行罰金易服勞役2 日），縮刑期
    滿日為98年1 月26日。
  (四)復於上述假釋期間之98年1 月16日、98年1 月22日復因施用
    第一級毒品，違反毒品危害防制條例案件，經本院於98年4
    月21日以98年度訴字第307 號判決判處應執行有期徒刑10月
    ，嗣上訴，經臺灣高等法院於98年6 月3 日以98年度上訴字
    第2175號判決上訴駁回確定。
二、詎丁○○猶不知悔改（構成累犯），與甲○○共同意圖為自
    己不法所有之犯意聯絡，而為下列竊盜犯行：
  (一)甲○○因離家在外，而與丁○○同住於丁○○住處時，二人
    因終日無所事事、缺少花費，甲○○乃思向親戚借貸；98年
    4 月15日上午10時許，甲○○與丁○○同往甲○○表姊位於
    基隆市○○街住處借貸未果，乃於同日中午12時30分許，再
    共同前往基隆市○○街77巷5 之2 號3 樓，由甲○○阿姨乙○○及表哥林世昌、表嫂丙○○所共同居住之住處。丁○○
    先於該處樓下等候，由甲○○一人上樓。嗣甲○○見其阿姨
    乙○○住處無人在家，且該處大門鐵欄有可供甲○○手臂伸
    入之縫隙（該鐵欄縫隙係先前丙○○等人忘記攜帶住處大門
    鑰匙外出，返家後自行扳開所造成），乃徒手伸入大門鐵欄
    縫隙，打開大門門鎖後，與丁○○二人共同意圖為自己不法
    之所有，侵入前述住處內（侵入住宅部分未據告訴），在乙○○房間玻璃櫃內，竊取乙○○所有之OKWAP 廠STEREO型銀
    色行動電話及SAMPO 廠260K TFECOLOR 型紅色行動電話各1
    支、在林世昌與丙○○房間內之電視機上及電視櫃抽屜內，
    竊取黑色行動電話及粉紅色、灰白色行動電話各1 支、在該
    房間內置物櫃內，竊取彌月金飾1 盒、鑽戒1 顆（價值約32
    ,000 元）， 得手後離開。二人竊得前述財物後，發現灰白
    色行動電話故障無法使用，乃隨意棄置，並隨即於同日下午
    1 時許，持竊得之彌月金飾1 盒，至基隆市○○區○○街12
    號「億豐銀樓」，以總價3618元之價格，變賣予不知情之銀
    樓負責人戊○○；另於98年4 月17日晚間7 時許，將竊得之
    黑色及粉紅色行動電話各1 支，攜至基隆市大武崙地區，以
    2,000 元之價格，出售予真實姓名年籍不詳、綽號「阿鴻」
    之男子，所得款項，由二人花用一空。嗣丙○○於98年4 月
    15日下午2 時30分許返家後，發現住處房間凌亂、遭人翻動
    ，乃檢查屋內財物，發現前述物品遭竊後報警，經警調閱附
    近路口監視器畫面，查悉係甲○○與丁○○所為，並經丁○○同意搜索，於基隆市○○區○○路396 巷17之1 號丁○○
    住處房間衣櫃內，搜獲前述乙○○遭竊之OKWAP 廠STEREO型
    銀色行動電話及SAMPO 廠260K TFECOLOR 型紅色行動電話（
    業經丙○○領回保管），始悉上情；
  (二)98年5 月23日上午10時30分許，甲○○與丁○○至基隆市○○路396 巷52號八斗國小校區內，見余氏蓬所有停放於八斗
    國小教室前騎樓之車牌2GM- 105號重型機車座墊未緊閉蓋合
    ，認有機可趁，即由甲○○在旁看守把風，丁○○徒手打開
    機車座墊，在座墊下置物箱內，竊取余氏蓬所有金黃色皮包
    1 只得手（該皮包有一小袋，內置有現金10,000元、皮包內
    另置有余氏蓬居留證、健保卡、金融卡、行動電話及粉紅色
    小零錢包，粉紅色小零錢包內有零錢共計1000餘元），二人
    取出皮包內現金花用一空，金黃色皮包連同證件、行動電話
    則丟棄於八斗國小圍牆外後山排水溝內（該只皮包於同年月
    30日，經八斗國小學生於該處排水溝內發現，交給學校老師
    。經學校老師於同日下午通知余氏蓬領回，惟只尋獲該只金
    黃色皮包，皮包內證件、手機等其他財物未尋獲）。嗣余氏
    蓬於同日11時30分許下課後，發現機車座墊下方置物箱內之
    皮包遭竊，乃報請校方協助尋找，經校方調閱學校監視器畫
    面提供警方，循線查獲甲○○與丁○○，始悉上情。
三、案經乙○○、林世昌、丙○○訴由基隆市警察局第二分局報
    告臺灣基隆地方法院檢察署檢察官偵查起訴。
    理  由
甲、有罪部分（被告丁○○部分）：
壹、程序方面：
    按被告以外之人於審判外之言詞或書面陳述，除法律有規定
    者外，不得作為證據；又被告以外之人於審判外之陳述，雖
    不符合同法第159 條之1 至第159 條之4 之規定，但經當事
    人於審判程序同意作為證據，法院審酌該言詞陳述或書面陳
    述作成時之情況，認為適當者，亦得為證據。當事人、代理
    人或辯護人於法院調查證據時，知有第159 條第1 項不得為
    證據之情形，而未於言詞辯論終結前聲明異議者，視為有前
    項之同意，刑事訴訟法第159 條第1 項及第159 條之5 分別
    定有明文。經查，本判決所引用之各該被告以外之人於審判
    外之陳述，雖屬傳聞證據，但當事人於本院準備程序及審判
    期日中均表示同意作為證據方法而不予爭執，且迄至言詞辯
    論終結前亦未再聲明異議，本院審酌上開證據資料製作時之
    情況，尚無違法不當及證明力明顯過低之瑕疵，亦認為以之
    作為證據應屬適當，故揆諸前開規定，爰逕依刑事訴訟法第
    159 條之5 規定，認前揭證據資料均有證據能力。
貳、實體部分：
一、訊據被告丁○○坦承上述2 次竊盜犯行，然辯稱第一次行竊
    時，未發現有鑽戒，第二次行竊，未發現金黃色皮包小袋內
    之現金10000 元，而粉紅色小零錢包內之現金僅有100 餘元
    云云。惟查，前述事實，業據證人即被害人丙○○、林世昌
    、乙○○及余氏蓬於警詢及臺灣基隆地方法院檢察署檢察官
    偵訊時證述甚詳，證人丙○○、林世昌證稱鑽戒是於90年間
    、二人結婚前，於台中所購，是與遭竊之彌月金飾放在一起
    ，被告二人竊走彌月金飾，置於金飾旁之鑽戒亦遭竊走；證
    人余氏蓬證稱因伊在越南之姊姊生病，急需醫藥費，伊乃於
    98年5 月22日晚間向友人借貸10,000元後，置於金黃色皮包
    小袋內，原預計隔日（98年5 月23日）至八斗國小上完課後
    ，再寄給越南的姊姊，故皮包小袋內確有千元紙鈔10張即現
    金10,000元，而零錢包內亦有500 元紙鈔1 張，總計共約10
    00餘元之零錢，證人丙○○、林世昌、余氏蓬對於失竊物品
    之來源及放置之地點，均能明確交代清楚，是證人丙○○、
    林世昌、余氏蓬關於失竊物品之證述應堪採信，故被告前開
    所辯，顯係避重就輕之詞，不足採信；此外，復有搜索扣押
    筆錄、扣押物品目錄表、贓物認領保管單、金飾買入登記簿
    、台中市○○○路「栗登芳珠寶」天然鑽石保證書影本、現
    場照片、監視錄影光碟暨翻拍照片等資料附卷可憑，事證明
    確，被告丁○○犯行堪以認定。
二、論罪科刑：
  (一)核被告丁○○所為係涉犯刑法第320 條第1 項之竊盜罪；被
    告丁○○就先後所犯2 次竊盜犯行與被告甲○○間，具有犯
    意聯絡及行為分擔，為共同正犯。被告丁○○所為前述先後
    2 次竊盜犯行，時間不同、犯意各別，應予以分論併罰。
  (二)被告丁○○有事實欄一、所載之前案紀錄暨科刑執行情形，
    有臺灣高等法院被告前案紀錄表在卷可稽，其於受一、(三)所
    示有期徒刑之執行完畢後，5 年內故意再犯有期徒刑以上之
    本罪，為累犯，所犯上開2 竊盜犯行，均應依刑法第47條第
    1 項之規定加重其刑。
  (三)爰審酌被告丁○○之犯罪動機、手段，所竊物品價值非鉅，
    衡其犯罪後終能坦認犯行等一切情狀，量處如主文所示之刑
    ，並諭知易科罰金之折算標準，再定應執行之刑，並就應執
    行之刑諭知易科罰金之折算標準。
乙、不受理部分（被告甲○○部分）：
一、公訴意旨另以：被告甲○○與被告丁○○共同意圖為自己不
    法所有之犯意聯絡，而為下列竊盜犯行：
  (一)甲○○因離家在外，而與丁○○同住於丁○○住處時，二人
    因終日無所事事、缺少花費，甲○○乃思向親戚借貸；98年
    4 月15日上午10時許，甲○○與丁○○同往甲○○表姊位於
    基隆市○○街住處借貸未果，乃於同日中午12時30分許，再
    共同前往基隆市○○街77巷5 之2 號3 樓，由甲○○阿姨乙○○及表哥林世昌、表嫂丙○○所共同居住之住處。丁○○
    先於該處樓下等候，由甲○○一人上樓。嗣甲○○見其阿姨
    乙○○住處無人在家，且該處大門鐵欄有可供甲○○手臂伸
    入之縫隙（該鐵欄縫隙係先前丙○○等人忘記攜帶住處大門
    鑰匙外出，返家後自行扳開所造成），乃徒手伸入大門鐵欄
    縫隙，打開大門門鎖後，與丁○○二人共同意圖為自己不法
    之所有，侵入前述住處內（侵入住宅部分未據告訴），在乙○○房間玻璃櫃內，竊取乙○○所有之OKWAP 廠STEREO型銀
    色行動電話及SAMPO 廠260K TFECOLOR 型紅色行動電話各1
    支、在林世昌與丙○○房間內之電視機上及電視櫃抽屜內，
    竊取黑色行動電話及粉紅色、灰白色行動電話各1 支、在該
    房間內置物櫃內，竊取彌月金飾1 盒、鑽戒1 顆（價值約32
    ,000 元）， 得手後離開。二人竊得前述財物後，發現灰白
    色行動電話故障無法使用，乃隨意棄置，並隨即於同日下午
    1 時許，持竊得之彌月金飾1 盒，至基隆市○○區○○街12
    號「億豐銀樓」，以總價3618元之價格，變賣予不知情之銀
    樓負責人戊○○；另於98年4 月17日晚間7 時許，將竊得之
    黑色及粉紅色行動電話各1 支，攜至基隆市大武崙地區，以
    2,000 元之價格，出售予真實姓名年籍不詳、綽號「阿鴻」
    之男子，所得款項，由二人花用一空。嗣丙○○於98年4 月
    15日下午2 時30分許返家後，發現住處房間凌亂、遭人翻動
    ，乃檢查屋內財物，發現前述物品遭竊後報警，經警調閱附
    近路口監視器畫面，查悉係甲○○與丁○○所為，並經丁○○同意搜索，於基隆市○○區○○路396 巷17之1 號丁○○
    住處房間衣櫃內，搜獲前述乙○○遭竊之OKWAP 廠STEREO型
    銀色行動電話及SAMPO 廠260K TFECOLOR 型紅色行動電話（
    業經丙○○領回保管），始悉上情；
  (二)98年5 月23日上午10時30分許，甲○○與丁○○至基隆市○○路396 巷52號八斗國小校區內，見余氏蓬所有停放於八斗
    國小教室前騎樓之車牌2GM- 105號重型機車座墊未緊閉蓋合
    ，認有機可趁，即由甲○○在旁看守把風，丁○○徒手打開
    機車座墊，在座墊下置物箱內，竊取余氏蓬所有金黃色皮包
    1 只得手（該皮包有一小袋，內置有現金10,000元、皮包內
    另置有余氏蓬居留證、健保卡、金融卡、行動電話及粉紅色
    小零錢包，粉紅色小零錢包內有零錢共計1000餘元），二人
    取出皮包內現金花用一空，金黃色皮包連同證件、行動電話
    則丟棄於八斗國小圍牆外後山排水溝內（該只皮包於同年月
    30日，經八斗國小學生於該處排水溝內發現，交給學校老師
    。經學校老師於同日下午通知余氏蓬領回，惟只尋獲該只金
    黃色皮包，皮包內證件、手機等其他財物未尋獲）。嗣余氏
    蓬於同日11時30分許下課後，發現機車座墊下方置物箱內之
    皮包遭竊，乃報請校方協助尋找，經校方調閱學校監視器畫
    面提供警方，循線查獲甲○○與丁○○，始悉上情。因認被
    告甲○○先後所為涉犯刑法第320 條第1 項之竊盜罪嫌。
二、按被告死亡者，應諭知不受理之判決，刑事訴訟法第303 條
    第5 款定有明文。查被告甲○○業於檢察官起訴後之98年9
    月5 日死亡，此有被告甲○○之個人基本資料查詢結果、臺
    灣基隆地方法院檢察署相驗屍體證明書各1 份附於本院卷可
    參，揆諸前述意旨，本件被告甲○○部分，逕行諭知不受理
    之判決。
據上論斷，應依刑事訴訟法第284 條之1 、第299 條第1 項前段
、第303 條第5 款，刑法第28條、第320 條第1 項、第47條第1
項、第51條第6 款、第41條第1 項前段，刑法施行法第1 條之1
，判決如主文。
本案經檢察官鄭雅方到庭執行職務。
中    華    民    國    98    年    9     月    15    日
                  刑事第三庭法    官  黃永定
以上正本證明與原本無異。
如不服本判決應於收受送達後10日內向本院提出上訴書狀，並應
敘述具體理由；其未敘述上訴理由者，應於上訴期間屆滿後20日
內向本院補提理由書（均須按他造當事人之人數附繕本）「切勿
逕送上級法院」。
中    華    民    國    98    年    9     月    15    日
                            書 記 官  劉珍珍
附錄本案論罪科刑依據之法條：
刑法第320條
I意圖為自己或第三人不法之所有，而竊取他人之動產者，為竊
  盜罪，處5 年以下有期徒刑、拘役或5 百元以下罰金。
II意圖為自己或第三人不法之利益，而竊佔他人之不動產者，依
  前項之規定處斷。
III前二項之未遂犯罰之。


司法院資訊處製作；財團法人民間司法改革基金會備份。
